【裁判字號】    97,聲,2995
【裁判日期】    971231
【裁判案由】    停止執行
【裁判全文】
臺灣臺中地方法院民事裁定              97年度聲字第2995號
聲  請  人  乙○○○
                      巷8之1.
相  對  人  甲○○
                      巷93號.
上當事人間聲請停止執行事件，本院裁定如下：
    主    文
聲請人供擔保新臺幣陸拾伍萬元後，本院97年執字第72562號執
行事件之強制執行程序，於本院97年度訴字第3239號異議之訴事
件判決確定、和解或撤回起訴前應暫予停止。
    理      由
一、按有回復原狀之聲請，或提起再審或異議之訴，或對於和解
    為繼續審判之請求，或提起宣告調解無效之訴、撤銷調解之
    訴，或對於許可強制執行之裁定提起抗告時，法院因必要情
    形或依聲請定相當並確實之擔保，得為停止強制執行之裁定
    。強制執行法第18條第2項定有明文。
二、本件聲請人以其已向本院提起債務人異議之訴為由，聲請裁
    定停止本院97年度執字第72562號執行事件之強制執行程序
    。經查，本院97年度執字第72562號強制執行事件現尚未終
    結，而聲請人已依強制執行法第14條第2項規定，對相對人
    提起債務人異議之訴，並聲明求為撤銷本院97年度執字第72
    562號拍賣抵押物強制執行事件之強制執行程序等情，業經
    本院調取上開執行卷宗及97年度訴字第3239號民事卷宗查閱
    屬實，因認聲請人之聲請為有理由，應酌定擔保金額予以准
    許。
三、又按法院依強制執行法第18條第2項裁定准許停止強制執行
    所定之擔保金，係備供債權人因停止執行所受損害之賠償，
    其數額應依標的物停止執行後，債權人未能即時受償或利用
    該標的物所受之損害額，或其因另供擔保強制執行所受之損
    害額定之（最高法院87年度台抗字第529號民事裁定要旨參
    照）。爰審酌相對人聲請強制執行之債權額為新台幣（下同
    ）3,000,000元，如停止執行未能即時受償預計所受之損害
    額，應為該數額按年息5%計算之遲延利息；參以本案訴訟爭
    執之標的金額，屬得上訴第三審事件，至三審終結其期間推
    定為4年4個月（參照各級法院辦案期限實施要點第二條規定
    民事通常程序第一審審判案件期限1年4個月、民事第二審審
    判案件期限2年、民事第三審審判案件期限1年），則相對人
    因停止執行而未能即時受償所可能受之損害額為650,000元
    （計算式：3,000,000元×5%×（4＋4/12)＝650.000元），
    本院綜合上情，及為計算上並聲請人供擔保之便利，認為聲
    請人所應供之擔保金額以650,000元為適當。
四、依強制執行法第18條第2項，裁定如主文。
中    華    民    國    97    年    12    月    31    日
                  民事第一庭    法  官  陳文爵
正本係照原本作成如不服本裁定應於送達後10日內向本院提出抗
告狀，並繳納抗告費新臺幣1,000元。
中    華    民    國    97    年    12    月    31    日
                                書記官  劉易柔


司法院資訊處製作；財團法人民間司法改革基金會備份。
